Inventaris van het archief van J.B. Bicker: Supplement, 1930
Nationaal Archief, Den Haag
J. B. Bicker, Supplement
Bicker suppl.
1748-1796
35412
0.50 meter; 8 inventarisnummers.
Normale geschreven, getypte en gedrukte documenten, geen bijzondere handschriften.
Nationaal Archief, Den Haag
J.B. Bicker
Dit aanvullende archief van dr. Jan Bernd Bicker (1746-1812), een schatrijke telg van het beroemde Amsterdamse koopmansgeslacht Bicker en een vurig, maar gematigd patriot, bevat stukken betreffende zijn functies als gecommitteerde ter vergadering van de Staten van Holland, als gecommitteerde in de commissie van het Defensiewezen en als gecommitteerde in de Nationale Vergadering (1796-1797).
Archiefvorming
Geschiedenis van het archiefbeheer
De verwerving van het archief
Het archief is voor langere tijd in beheer, niet in eigendom verkregen.
3.20
Aanwijzingen voor de gebruiker
Openbaarheidsbeperkingen
Volledig openbaar.
Materiële beperkingen
Aanvraaginstructie
Openbare archiefstukken kunnen online worden aangevraagd en gereserveerd. U kunt dit ook via de terminals in de studiezaal van het Nationaal Archief doen. Om te kunnen reserveren dient u de volgende stappen te volgen:
U maakt een profiel aan op www.gahetna.nl, en logt vervolgens in
Via de archiefinventaris (alleen de beschrijvingen met rode nummers) selecteert u het gewenste archiefstuk door op de knop 'Reserveren' te klikken
In het volgende scherm geeft u aan op welke dag u het archiefstuk wilt inzien
Indien u zich bevindt in de studiezaal en een tafelnummer heeft ontvangen kunt u dit nummer vermelden. Als u geen tafelnummer heeft kunt u tafelnummer 777 laten staan
Vervolgens bevestigt u uw reservering door deze te versturen.
Verwant materiaal
Beschikbaarheid van kopieën
Verwante archieven
3.20.04.01, Inventaris van het archief van J.B. Bicker, 1776-1803
Beschrijving van de series en archiefbestanddelen
- Als gecommitteerde ter vergadering van de Staten van Holland., I.
  - Rekest van onderdanen der provincie Holland aan de Staten van Holland en West-Friesland betreffende de liberale gift., 1748; 1; Gedrukte copie; 1 stuk
  - "Missive van de heer van de Noordwijken als drossaard der steede Heusden" aan gecommitteerde Raden der Staten van Holland en West-Friesland, met bijlagen., 5 februari 1787; 2; Gedrukte copieën.; 1 omslag
  - "Nadere memorie van den Pruissischen Envoyé van Thulemeyer omtrent het overgekomene aan Hare Koninglijke Hoogheid", gericht aan de Staten van Holland en West-Friesland., 6 Aug. 1787. Exhibitum 7 Aug. 1787; 3; Gedrukte copie.; 1 stuk
- Als gecommitteerde in de commissie van het Defensiewezen., II.
  - "Poincten van menage betrekkelijk de troupes van den Staet de anno 1752", extract-resolutie van de Staten-Generaal, met bijlagen., 2 Maart 1752; 4; Gedrukt.; 1 omslag
    Het aangehaalde opschrift is met inkt op de omslag geschreven, waarschijnlijk door J.B. Bicker zelf.
  - "Beëdigde instructie voor den heere Prince Louis van Brunswijk ..... in de kwaliteit als kapitein-generael van de provintie Overijssel"., c. 1756; 5; Gedrukte copie.; 1 stuk
    Vgl. hierbij inv. nos. 19 en 31.
  - "Praeadvis" aan Gecommitteerde Raden van de Staten van Holland en West-Friesland over het aanhouden van lichte troepen in vredestijd "behoorende tot het Rapport van den 16 Aug. 1786.., 6; Gedrukte copie; 1 stuk
    Een duplicaat bevindt zich in inv. no. 26.
  - Memorie van antwoord op verschillende vraagpunten van de Admiraliteit van het Noorderkwartier aan de Commissie van het Defensiewezen met bijlagen. Gelijktijdig afschrift., 1786; 7; 1 deel
    Hierbij duplicaten van de gedrukte memorie als in inv. no. 43, van 5 october 1786, deels voor J.B. Bicker, deels voor van Westrenen bestemd. Dit deel is in februari 1897 door de heer P.N. van Doorninck, burgemeester van Bennebroek, aan het Rijksarchief in Noord-Holland geschonken en in 1930 vandaar naar het Algemeen Rijksarchief overgebracht (Aanwinsten 1930 II no. 34).
- Als gecommitteerde in de Nationale Vergadering., III.
  - "Twee memoriën van de Municipaliteit van Vianen aan de Nationale Vergadering over de inlijving van de Steden en Landen van Vianen en Ameide in de Provintie Holland etc."., 1796; 8; Gedrukte copieën.; 1 omslag